【裁判字號】    95,上訴,562
【裁判日期】    950811
【裁判案由】    毒品危害防制條例等
【裁判全文】
臺灣高等法院臺南分院刑事判決         95年度上訴字第562號
    上  訴  人  臺灣雲林地方法院檢察署檢察官
    上  訴  人
    即  被  告  乙○○
    選任辯護人  蕭敦仁  律師
上列上訴人因被告違反毒品危害防制條例等案件，不服臺灣雲林
地方法院九十四年度訴字第五七二號中華民國九十五年四月二十
八日第一審判決（起訴案號：臺灣雲林地方法院檢察署九十四年
度偵字第六七０、六七一、一０六一號），提起上訴，本院判決
如下：
    主      文
原判決撤銷。
乙○○未經許可，寄藏手槍，處有期徒刑伍年貳月，併科罰金新
臺幣拾貳萬元，罰金如易服勞役，以新臺幣參仟元折算壹日，扣
案之如附表一「應沒收之物品名稱及數量」欄所示之手槍及子彈
均沒收；又意圖販賣而持有第一級毒品，處有期徒刑伍年陸月，
扣案之如附表二編號１號所示之第一級毒品海洛因沒收銷燬之，
如附表二編號２號至６號所示之物均沒收；應執行有期徒刑拾年
肆月，罰金新臺幣拾貳萬元，罰金如易服勞役，以新臺幣參仟元
折算壹日，扣案之如附表一「應沒收之物品名稱及數量」欄所示
之手槍及子彈均沒收、如附表二編號１號所示之第一級毒品海洛
因沒收銷燬之、如附表二編號２號至６號所示之物均沒收。
    事      實
一、乙○○明知可發射子彈具有殺傷力之手槍及子彈，係屬槍砲
    彈藥刀械管制條例所列管之物，未經許可，不得寄藏。詎其
    於民國九十二年四、五月間之某日，在雲林縣虎尾鎮德興里
    二十八鄰北平路一五二號蔡順超（民國四十六年十月二十日
    出生，已於民國九十二年六月十八日死亡）住處，因受蔡順
    超之託，竟未經許可，而為蔡順超寄藏具有殺傷力之菲律賓
    ARMSCORE廠製之口徑為０．三八吋之制式轉輪手槍一枝（槍
    枝管制編號：0000000000號）、以色列IMI廠製
    之型號為941FB型之口徑為九ＭＭ之制式半自動手槍一枝（
    含彈匣二個，槍枝管制編號：0000000000號）、
    口徑為０．三八吋之制式子彈十三顆及口徑為九ＭＭ之制式
    子彈二十四顆，並於取得上開槍、彈之後，將之持往不知情
    之友人賴正發位於雲林縣斗南鎮○○里○○街三十九巷六號
    之住處藏放，約一星期後，再將上開槍、彈持往不知情之甲
    ○○位於高雄市○○區○○路四二六巷三號十樓之住處藏放
    。嗣於民國九十三年一月初某日，再將上開菲律賓ARMSCORE
    廠製之口徑為０．三八吋之制式轉輪手槍一枝及口徑為０．
    三八吋之子彈三顆，帶回賴正發上開住處前花圃埋藏。
二、乙○○平日即有施用第一級毒品海洛因之習慣，明知海洛因
    係毒品危害防制條例所稱之第一級毒品，依法不得持有、販
    賣。詎其為供己施用，竟於民國九十三年十二月十九日在國
    道一號中山高速公路斗南交流道旁，以新臺幣約二十萬元之
    代價，向一姓名年籍不詳、綽號「阿發」之成年男子，購得
    海洛因五包（查獲時共淨重63.04公克，純度89.35％，純質
    淨重56.33公克），而後將之藏置於其所有之車號VP－六一
    八八號自用小客車上。詎乙○○於翌日即民國九十三年十二
    月二十日，因購得之海洛因數量較多，竟萌生販賣海洛因以
    營利之意圖，欲將上開海洛因摻入糖粉後以研磨機攪拌混合
    ，再以夾鏈袋及封口機將之分裝，以伺機販售。
三、嗣彰化縣警察局和美分局員警於監聽過程中獲悉乙○○、賴
    正發二人涉有違反槍砲彈藥刀械管制條例及毒品危害防制條
    例等罪嫌，因而於民國九十三年十二月二十一日凌晨三時許
    ，持台灣彰化地方法院所核發之搜索票前往賴正發上開住處
    前查緝時，在乙○○所駕駛之車號VP－六一八八號自用小客
    車內，扣得乙○○意圖販賣而持有之第一級毒品海洛因五包
    （合計淨重六十三．０四公克）及其所有供其預備犯意圖販
    賣而持有第一級毒品海洛因罪所用之糖粉一包，繼又於賴正
    發上開住處一樓，扣得乙○○所有之供其預備犯意圖販賣而
    持有第一級毒品罪所用之夾鏈袋五包、塑膠研磨機二臺及封
    口機一臺；乙○○見狀乃帶同員警前往甲○○上開住處，起
    出上開以色列IMI廠製之型號為941FB型之口徑為九ＭＭ之制
    式半自動手槍一枝（含彈匣二個）、口徑為０．三八吋之制
    式子彈十顆及口徑為九ＭＭ之制式子彈二十四顆，繼又於民
    國九十四年一月十九日帶同警方至賴正發上開住處前花圃，
    起出上開菲律賓ARMSCORE廠製口徑為０．三八吋之制式轉輪
    手槍一枝及口徑為０．三八吋之子彈三顆。計扣得之物品詳
    如附表一及附表二所示。
四、案經彰化縣警察局和美分局移送台灣彰化地方法院檢察署呈
    請台灣高等法院檢察署令轉台灣雲林地方法院檢察署檢察官
    偵查起訴。
    理      由
一、按被告以外之人於審判外之陳述，雖不符前四條之規定，而
    經當事人於審判程序同意作為證據，法院審酌該言詞陳述或
    書面陳述作成時之情況，認為適當者，亦得為證據，刑事訴
    訟法第一百五十九條之五第一項定有明文。經查：本件被告
    、辯護人及檢察官於本院審理時對証人甲○○於警詢中之供
    述均表示同意作為証據（見本院卷第五十一頁及第五十五頁
    筆錄），是本院審酌証人甲○○於警詢中之陳述係於日間其
    精神狀況良好，且實施同步錄音錄影之情形下所為，並於筆
    錄製作完成交其親閱內容，經其確認無訛後始於筆錄上簽名
    ，另其所述內容亦與被告供述內容相符，足見其供述應已受
    合法可信之適當性保障，且係出於其自由意思而為，另筆錄
    內容亦與其陳述意旨相符等作成時之一切情況，認為適當，
    爰將之列為証據，合先敘明。
二、上開事實欄一所載之犯行，業據上訴人即被告乙○○於迭次
    訊問中坦承不諱，並有如附表一「扣押物品名稱及數量」欄
    所示之槍彈扣案可稽，另上開槍彈，經鑑定結果，其中制式
    三八手槍一枝（槍枝管制編號0000000000），係菲律賓ARMS
    CORE廠製造之口徑0.38吋制式轉輪手槍，機械性能良好，可
    擊發口徑0.38吋制式子彈，具殺傷力；制式子彈三顆，均係
    口徑0.38吋制式子彈（試射二顆），均具殺傷力暨其中以色
    列制式九二手槍一枝（槍枝管制標號0000000000），係以色
    列IMI廠製941FB型口徑九ＭＭ之制式半自動手槍，機械性能
    良好，可擊發同口徑制式子彈，具殺傷力；九０手槍子彈二
    十四顆，均係口徑9mm之制式子彈（試射二十二顆），均具
    殺傷力；三八手槍子彈十顆，均係口徑0.38吋之制式子彈，
    均具殺傷力乙節，亦有內政部警政署刑事警察局中華民國九
    十四年一月二十一日刑鑑字第０九四００一二一九五號槍彈
    鑑定書及中華民國九十四年一月二十四日刑鑑字第０九三０
    二五六三二四號槍彈鑑定書各一紙在卷可稽（附於偵字第六
    七０號卷第十五頁及第五十七頁），是被告罪証已明確，其
    上開事實欄一所載之未經許可寄藏槍彈犯行，洵堪認定。
三、上開事實欄二所載之犯行，業據被告乙○○於原審及本院審
    理時坦承不諱，並有如附表二所示之物品扣案可稽，另附表
    二編號１號所示之物品，經鑑定結果，認該白粉五包，均含
    有海洛因成分，合計淨重63.04公克，空包裝重5.55公克，
    純度89.35％，純質淨重56.33公克乙節，亦有法務部調查局
    中華民國九十四年二月十六日調科壹字第一四００一一一二
    七號鑑定通知書一紙在卷可稽（附於偵字第六七０號卷第四
    十三頁），此外參酌：、被告於民國九十三年十二月二十
    一日經警查獲時，其尿液經檢驗結果確呈嗎啡及甲基安非他
    命陽性反應乙節，亦有彰化縣衛生局中華民國九十三年十二
    月三十一日煙毒尿液檢驗成績書一紙在卷可稽（附於偵字第
    六七０號卷第四十二頁），足見被告供稱伊平日即有施用第
    一級毒品海洛因之習慣，伊係為供己施用，而於民國九十三
    年十二月十九日，以約二十萬元之代價，購得系爭海洛因五
    包，嗣於翌日即民國九十三年十二月二十日，因購得之海洛
    因數量較多，始萌生販賣海洛因以營利之意圖等語，應非無
    據。、依被告使用之門號0000000000號行動電
    話之監聽譯文所載，其內均無被告與購毒者談論販賣海洛因
    之價格及數量等內容，自難僅因被告購買之海洛因數量較多
    ，即遽認其係基於販賣之意圖而販入系爭海洛因。－－等情
    ，足証被告供稱伊平日即有施用第一級毒品海洛因之習慣，
    伊係為供己施用，而於民國九十三年十二月十九日，以約二
    十萬元之代價，購得系爭海洛因五包，嗣於翌日即民國九十
    三年十二月二十日，因購得之海洛因數量較多，始萌生販賣
    海洛因以營利之意圖等語，應屬有據，應堪採信，此外復無
    其他積極証據足資証明被告係基於販賣之意圖而販入系爭海
    洛因或被告有何意圖營利而賣出系爭海洛因之犯行，自難認
    被告係犯販賣第一級毒品罪。是依上所述，被告罪証已明確
    ，其上開事實欄二所載之意圖販賣而持有第一級毒品海洛因
    犯行，亦堪認定。
四、雖被告辯稱本件警方僅係懷疑伊持有槍彈而已，並未確認伊
    確有持有槍彈，且警方聲請搜索之範圍為「高雄市○○街一
    ０五號十四樓」，而依証人即警員陳宇忠之供述，系爭以色
    列制式手槍一枝及口徑為０．三八吋之制式子彈十顆與口徑
    為九ＭＭ之制式子彈二十四顆，則係伊主動供出並帶同警方
    人員前往「高雄市○○路四二六巷三號十樓」房間床頭櫃內
    取出，足見伊係於犯罪未發覺前自首，應依刑法第六十二條
    前段及槍砲彈藥刀械管制條例第十八條第一項前段之規定，
    就伊所犯未經許可寄藏槍彈犯行部分，予以減輕或免除其刑
    等語。經查：
  １、本件依彰化縣警察局和美分局中華民國九十五年七月十一
      日和警分偵字第０九五００一八六九七號函及該局中華民
      國九十五年七月二十四日和警分偵字第０九五００一九三
      ０三號函所載（見本院卷第六十四頁及第八十六頁），雖
      認系爭槍彈之查獲地點為「高雄市○○街一０五號十四樓
      」，惟查：証人甲○○於警詢中業已証稱「警方帶同我妹
      婿乙○○前往我住處（高雄市○○路四二六巷三號十樓）
      當場在我房間床頭櫃內查獲以色列制式手槍一支、子彈三
      十四發、彈匣兩個」、「（問：該槍械為何會在該處？於
      何時寄放？）答：我不清楚，我也從未看過該槍械，所以
      也不知道何時寄放的」、「（問：乙○○與你是何關係？
      是否時常至你住處？做何事？）答：他是我妹婿，因我本
      身每天從八點上班，晚上八、九點才會回家，所以乙○○
      有沒有去我家，我也不一定知道，因為他不一定會告訴我
      」、「我於一、二個月前將鑰匙複製給乙○○」等語綦詳
      （見彰化縣警察局和美分局和警刑字第三七九四號警詢卷
      第八頁及第九頁筆錄），另証人即承辦警員陳宇忠於原審
      審理時亦証稱「問：（被告）告訴你們的內容？答：他小
      姨子住處（按即甲○○住處）還有一把槍、彈」等語（見
      原審卷第二宗第三十六頁反面筆錄），即証人甲○○之「
      個人基本資料查詢結果」，其內亦載明甲○○之住址為「
      高雄市○○路四二六巷三號十樓」（見本院卷第六十六頁
      ），足証系爭槍彈之查獲地點確為「高雄市○○路四二六
      巷三號十樓」之事實，應堪認定，前開彰化縣警察局和美
      分局函所稱系爭槍彈之查獲地點為「高雄市○○街一０五
      號十四樓」，應屬無據，應不足採，合先敘明。
  ２、按刑法第六十二條所謂自首，係指犯人在其犯罪未發覺前
      ，向該管公務員承認犯罪，而接受裁判而言，所謂發覺，
      固非以有偵查犯罪職權之機關或人員確知其犯罪無誤為必
      要，而對於其發生嫌疑時，即得謂已發覺，亦即祇須有確
      切之根據，對其發生嫌疑，將之列為偵查之對象，即得謂
      為已發覺（參照最高法院七十二年台上字第六四一號判例
      及九十四年台上字第四三一號、八十七年台上字第三八八
      四號、八十六年台上字第一一三三號等判決意旨）。經查
      ：証人即警員陳宇忠於原審審理時業已証稱「我們是依據
      監聽譯文資料向臺灣彰化地方法院聲請搜索票」等語明確
      （見原審卷第二宗第三十七頁反面筆錄），另依監聽機關
      於民國九十三年十月二十二日起至同年十一月十九日止，
      就門號0000000000號行動電話，合法實施監聽
      結果，發現該行動電話之使用者與被告使用之門號000
      0000000號行動電話，於電話中確有談及「有一支
      克拉克26的，你知道嗎？」、「還有一支阿八」、「M11
      裡面是鐵管的啊！」、「克拉克27」、「他原本有裝滅音
      的，你知道嗎？他跟我說不錯」、「這裡有二，那種大拖
      的，還有一支克拉克19，大拖的28，19的35，拿到後馬上
      給我要回消息」等語乙節，亦有台灣彰化地方法院檢察署
      中華民國九十三年十月二十二日九十三年彰檢輝義聲監字
      第五一０號通訊監察書及監聽譯文各一份在卷可稽（附於
      原審卷第一宗第一一０頁、第一一三之一頁及第一二四頁
      ），即被告乙○○亦供稱上開0000000000號行
      動電話確係伊所使用等語（見原審卷第二宗第四十頁筆錄
      ），此外警方人員於獲悉被告及案外人賴正發二人涉嫌違
      反槍砲彈藥刀械管制條例與毒品危害防制條例等案件後，
      分別向台灣彰化地方法院聲請對被告乙○○位於「高雄市
      ○○街一０五號十四樓」及「雲林縣虎尾鎮○○街五十三
      巷一弄三號」等處所實施搜索，暨對案外人賴正發位於「
      雲林縣斗南鎮○○街三十九巷六號」處所實施搜索等情，
      亦有台灣彰化地方法院九十三年度聲搜字第三八三六號搜
      索票影本三紙在卷可稽（附於彰化縣警察局和美分局和警
      刑字第三七九五號警詢卷第十一頁至第十三頁），足証依
      上開資料所示，警方人員係於監聽過程中獲悉被告與通話
      對象多次談及槍枝之型號，因而認被告及案外人賴正發二
      人涉嫌違反槍砲彈藥刀械管制條例與毒品危害防制條例等
      案件後，始分別向台灣彰化地方法院聲請對被告乙○○位
      於「高雄市○○街一０五號十四樓」與「雲林縣虎尾鎮○
      ○街五十三巷一弄三號」之處所及案外人賴正發位於「雲
      林縣斗南鎮○○街三十九巷六號」之處所實施搜索之事實
      ，應堪認定，是本件警方人員既於被告主動供出並帶同警
      方人員前往「高雄市○○路四二六巷三號十樓」房間床頭
      櫃內取出系爭槍彈前，即已掌握有確切之根據而合理懷疑
      被告涉嫌違反槍砲彈藥刀械管制條例案件，並將之列為偵
      查之對象，而欲對其居住處所實施搜索，則揆諸前開說明
      ，其情即屬刑法第六十二條所謂「發覺」，是被告嗣後主
      動攜帶警員至甲○○住處起出系爭槍彈之情形，自難認係
      符合自首之規定，另亦難因查獲槍彈之地點，並非搜索票
      所載之實施搜索之地點，即謂被告之行為符合自首之要件
      ，是被告上開辯解，應屬無據，應不足採。
五、查被告行為後刑法第四十二條、第五十一條第五款及第六十
    五條第二項已於民國九十四年二月二日修正公布，其中：(一)
    第四十二條第二項「易服勞役以一元以上三元以下，折算一
    日。但勞役期限不得逾六個月」及第三項「罰金總額折算逾
    六個月之日數者，以罰金總額與六個月之日數比例折算」之
    規定，修正為第四十二條第三項「易服勞役以新臺幣一千元
    、二千元或三千元折算一日。但勞役期限不得逾一年」及第
    五項「罰金總額折算逾一年之日數者，以罰金總額與一年之
    日數比例折算。依前項所定之期限，亦同」，另罰金罰鍰提
    高標準條例第二條亦於民國九十五年四月二十八日配合修正
    ，將原先之「依刑法第四十一條易科罰金或第四十二條第二
    項易服勞役者，均就其原定數額提高為一百倍折算一日；法
    律所定罰金數額未依本條例提高倍數，或其處罰法條無罰金
    刑之規定者，亦同」之規定，予以修正刪除，並均自民國九
    十五年七月一日起施行，依上開規定，舊法易服勞役之最高
    折算標準係以銀元三百元即新台幣九百元折算一日，且勞役
    期間不得逾六個月，而新法易服勞役之最高折算標準則係以
    新台幣三千元折算一日，且勞役期間不得逾一年，是綜合比
    較新舊法結果，本件被告所犯未經許可寄藏槍彈罪，其中所
    處罰金刑部分，其易服勞役之折算標準，以新法較為有利，
    依新修正刑法第二條第一項後段之規定，自應適用新修正刑
    法第四十二條第三項之規定。(二)第六十五條第二項由原先之
    「無期徒刑減輕者，為七年以上有期徒刑」之規定，修正為
    「無期徒刑減輕者，為二十年以下十五年以上有期徒刑」，
    並自民國九十五年七月一日起施行，依上開規定，就被告所
    犯毒品危害防制條例第五條第一項意圖販賣而持有第一級毒
    品罪，其中法定刑無期徒刑部分，經適用刑法第五十九條之
    規定減輕其刑之後之科刑範圍而言，應以舊法第六十五條第
    二項之規定有利於被告，是依民國九十五年七月一日施行之
    刑法第二條第一項前段之規定，被告所犯意圖販賣而持有第
    一級毒品罪，經適用刑法第五十九條之規定減輕其刑時，自
    應適用行為時法即民國九十五年七月一日修正施行前刑法第
    六十五條第二項之規定。(三)第五十一條第五款由原先之「宣
    告多數有期徒刑者，於各刑中之最長期以上，各刑合併之刑
    期以下，定其刑期。但不得逾二十年」之規定，修正為「宣
    告多數有期徒刑者，於各刑中之最長期以上，各刑合併之刑
    期以下，定其刑期。但不得逾三十年」，並自民國九十五年
    七月一日施行，依上開規定，被告所犯未經許可寄藏槍彈罪
    與意圖販賣而持有第一級毒品罪二罪，其中有期徒刑定執行
    刑部分，應以舊法第五十一條第五款之規定有利於被告，依
    民國九十五年七月一日施行之刑法第二條第一項前段之規定
    ，被告所犯未經許可寄藏槍彈罪與意圖販賣而持有第一級毒
    品罪二罪，其中有期徒刑定執行刑部分，自應適用行為時法
    即民國九十五年七月一日修正施行前刑法第五十一條第五款
    之規定，合先敘明。
六、核被告所為，其中事實欄一部分係犯槍砲彈藥刀械管制條例
    第七條第四項之未經許可寄藏手槍罪及同條例第十二條第四
    項之未經許可寄藏子彈罪；另按海洛因乃毒品危害防制條例
    第二條第二項第一款所列之第一級毒品，依法不得持有或販
    賣，乃被告竟意圖販賣而持有海洛因，核其事實欄二部分所
    為係犯毒品危害防制條例第五條第一項之意圖販賣而持有第
    一級毒品罪。其單純持有第一級毒品海洛因之犯行在先，進
    而意圖販賣而持有第一級毒品海洛因之犯行在後，先後二者
    乃持有行為繼續中，僅係更易其持有之目的，為實質上一罪
    ，其先前單純持有之行為為其後意圖販賣而持有之行為所吸
    收，不另論罪。又本件依前所述，被告係因購得之海洛因數
    量較多，始萌生販賣海洛因以營利之意圖，此外則無其他積
    極証據足資証明被告係基於販賣之意圖而販入系爭海洛因或
    被告有何意圖營利而賣出系爭海洛因之犯行，自難認被告係
    犯販賣第一級毒品罪，是公訴意旨認被告此部分犯行係犯毒
    品危害防制條例第四條第一項之販賣第一級毒品罪，容有未
    洽，此部分起訴法條應予變更。又被告係以一寄藏行為而同
    時寄藏如附表一「扣押物品名稱及數量」欄所示之槍枝及子
    彈，乃一行為同時觸犯槍砲彈藥刀械管制條例第七條第四項
    及第十二條第四項之罪，應依想像競合犯之例，從一重之槍
    砲彈藥刀械管制條例第七條第四項之未經許可寄藏手槍罪處
    斷，檢察官上訴意旨認被告係連續寄藏如附表一所示之槍、
    彈，容有未洽。又被告所犯上開未經許可寄藏手槍罪及意圖
    販賣而持有第一級毒品罪，二罪犯意個別，應分論併罰。又
    本件扣案之海洛因雖多達六十三點０四公克，惟被告除供己
    施用外，尚未將該毒品販售或轉讓予他人，足見其犯罪所生
    之危害尚屬輕微，另被告犯罪後坦承犯行，態度良好，犯罪
    之動機，係因自身染上毒癮，為圖使購毒之經費無匱乏之虞
    ，因而一時失慮，未能權衡利害輕重，以致鋌而走險萌生販
    賣之意圖，衡情若科以意圖販賣而持有第一級毒品罪之法定
    最低本刑有期徒刑十年，仍嫌過重，而有情輕法重之虞，在
    客觀上顯足以引起一般人之同情，足見其犯罪情狀顯堪憫恕
    ，爰依刑法第五十九條之規定，就其所犯意圖販賣而持有第
    一級毒品罪，予以減輕其刑，檢察官上訴意旨認不宜適用刑
    法第五十九條之規定予以減輕其刑，非有理由。
七、原審予以論罪科刑，固非無見，惟查：被告行為後，刑法第
    四十二條、第五十一條第五款及第六十五條第二項已於民國
    九十四年二月二日修正公布，並自民國九十五年七月一日施
    行，原審未及比較適用，容有未洽；又扣案之殘渣袋六個，
    依後所述，與本件被告所犯意圖販賣而持有第一級毒品犯行
    無關，原審疏未詳查，併予宣告沒收銷燬或沒收，亦有未洽
    ；另扣案之如附表二編號３號至６號所示之物，依後所述，
    乃被告所有供犯意圖販賣而持有第一級毒品罪預備之物，原
    審疏未詳查認係供被告犯罪所用之物，亦有未洽。是被告上
    訴意旨就其所犯意圖販賣而持有第一級毒品犯行，請求從輕
    量刑及就其所犯未經許可寄藏手槍犯行，請求依刑法第六十
    二條前段或槍砲彈藥刀械管制條例第十八條第一項前段之規
    定，予以減輕或免除其刑，暨檢察官上訴意旨認被告係連續
    寄藏如附表一所示之槍、彈及認原審就被告所犯意圖販賣而
    持有第一級毒品犯行，適用刑法第五十九條之規定，減輕其
    刑為不當，另認原審就被告所犯二罪量刑實屬過輕，被告所
    犯二罪應合併執行有期徒刑十九年，因而指摘原判決不當，
    雖均無理由，惟原判決既有上開可議之處，自應由本院將原
    判決予以撤銷改判，期臻妥適。爰審酌被告之教育程度僅國
    中肄業，智識程度不高，其為友人蔡順超寄藏之手槍為制式
    槍枝，威力強大，子彈則多達三十七顆，危害社會治安雖鉅
    ，然其於寄藏期間並未持以犯案，顯見被告尚非兇殘之人，
    另其遭警查獲後，主動帶同警員至賴正發、甲○○二人住處
    起出槍彈，犯罪後坦承寄藏槍彈及意圖販賣而持有海洛因之
    犯行，足見其犯罪後態度良好，具有悔悟之心等一切情狀，
    就其所犯二罪仍如原審分別量處如主文第二項所示之刑，並
    定其應執行刑及諭知罰金如易服勞役之折算標準。又扣案之
    如附表一「應沒收之物品名稱及數量」欄所示之手槍及子彈
    均係違禁物，均應依刑法第三十八條第一項第一款之規定宣
    告沒收，另扣案之如附表二編號１號所示之海洛因五包，係
    查獲之第一級毒品，應依毒品危害防制條例第十八條第一項
    之規定宣告沒收銷燬之；另附表二編號２號所示之包裝袋五
    個，業據被告供稱係其所有，且係供包裝上開海洛因以防止
    該海洛因潮濕或裸露，俾供被告犯意圖販賣而持有第一級毒
    品罪所用之物，應依毒品危害防制條例第十九條第一項之規
    定宣告沒收；至附表二編號３號至６號所示之物品，亦據被
    告供稱係其所有，且其中編號４號所示之夾鏈袋五包，均屬
    未曾使用過之新品乙節，亦經本院勘驗屬實，並記明筆錄在
    卷（見本院卷第五十六頁筆錄），足見被告尚未使用附表二
    編號３號至６號所示之物品以分裝海洛因，該等物品尚未供
    犯意圖販賣而持有第一級毒罪所用，應屬供犯罪預備之物，
    詳如附表二所示，爰均依刑法第三十八條第一項第二款之規
    定宣告沒收。又扣案之殘渣袋六個，業據被告供稱係伊施用
    毒品海洛因所用之物等語綦詳（見本院卷第五十六頁筆錄）
    ，是本院審酌被告本身亦染有施用毒品海洛因之惡習，該使
    用過之殘渣袋六個，應係供被告施用毒品海洛因之用，而與
    本件被告所犯意圖販賣而持有第一級毒品犯行無關，爰未宣
    告沒收；至扣案之行動電話二支、鐵秤一臺、鐵製研磨機一
    臺、千元紙鈔二百張及百元紙鈔八十張，均非供本件犯罪或
    供犯罪預備之物，亦非犯罪所得之財物，另玻璃球吸食器三
    支、奶嘴瓶吸食器一組及甲基安非他命二包，則係供被告施
    用甲基安非他命所用之物，而與本件被告犯行無關連性，至
    於鑑定試射而剩餘之彈殼二十四顆及彈頭十六顆，因已無殺
    傷力，而非屬違禁物，且亦非被告所有，爰均不予宣告沒收
    ，併此敘明。
據上論斷，應依刑事訴訟法第三百六十九條第一項前段、第三百
六十四條、第二百九十九條第一項前段、第三百條，槍砲彈藥刀
械管制條例第七條第四項、第十二條第四項，毒品危害防制條例
第五條第一項、第十八條第一項前段、第十九條第一項，民國九
十五年七月一日施行之刑法第二條第一項、第四十二條第三項、
刑法第十一條前段、第三十八條第一項第一款、民國九十五年七
月一日施行前刑法第十一條前段、第五十五條、第三十八條第一
項第二款、第五十九條、第五十一條第五款，判決如主文。
本案經檢察官張太龍到庭執行職務。
中    華    民    國    95    年    8     月    11    日
                  台灣高等法院台南分院刑事第四庭
                       審判長法官   吳   志   誠
                             法官   林   勝   木
                             法官   陳   珍   如
以上正本證明與原本無異。
如不服本判決，應於收受本判決後十日內向本院提出上訴書狀。
其未敘述上訴理由者並得於提起上訴後十日內向本院補提理由書
狀（均須按他造當事人之人數附繕本）「切勿逕送上級法院」。
                           書記官   周   美   莉
中    華    民    國    95    年    8     月    11    日
論罪科刑法條：
槍砲彈藥刀械管制條例第7條
未經許可，製造、販賣或運輸火砲、肩射武器、機關槍、衝鋒槍
、卡柄槍、自動步槍、普通步槍、馬槍、手槍或各類砲彈、炸彈
、爆裂物者，處死刑、無期徒刑或 7年以上有期徒刑；處徒刑者
，併科新台幣3千萬元以下罰金。
未經許可，轉讓、出租或出借前項所列槍砲、彈藥者，處無期徒
刑或 5 年以上有期徒刑，併科新台幣 1 千萬元以下罰金。
意圖供自己或他人犯罪之用，而犯前二項之罪者，處死刑或無期
徒刑；處徒刑者，併科新台幣 5 千萬元以下罰金。
未經許可，持有、寄藏或意圖販賣而陳列第 1項所列槍砲、彈藥
者，處5年以上有期徒刑，併科新台幣1千萬元以下罰金。
第 1 項至第 3 項之未遂犯罰之。
槍砲彈藥刀械管制條例第12條
未經許可，製造、販賣或運輸子彈者，處1年以上7年以下有期徒
刑，併科新台幣500萬元以下罰金。
未經許可，轉讓、出租或出借子彈者，處 6 月以上 5 年以下有
期徒刑，併科新台幣 300 萬元以下罰金。
意圖供自己或他人犯罪之用，而犯前二項之罪者，處3年以上 10
年以下有期徒刑，併科新台幣700萬元以下罰金。
未經許可，持有、寄藏或意圖販賣而陳列子彈者，處 5年以下有
期徒刑，併科新台幣300萬元以下罰金。
第 1 項至第 3 項之未遂犯罰之。
毒品危害防制條例第5條
意圖販賣而持有第一級毒品者，處無期徒刑或10年以上有期徒刑
，得併科新臺幣7百萬元以下罰金。
意圖販賣而持有第二級毒品者，處 5年以上有期徒刑，得併科新
臺幣5百萬元以下罰金。
意圖販賣而持有第三級毒品者，處 3年以上10年以下有期徒刑，
得併科新臺幣3百萬元以下罰金。
意圖販賣而持有第四級毒品或專供製造、施用毒品之器具者，處
1年以上7年以下有期徒刑，得併科新臺幣1百萬元以下罰金。
附表一：
┌──┬──────────────┬───────────┬──────┐
│編號│扣 押 物 品 名 稱 及 數 量  │應沒收之物品名稱及數量│備      考  │
├──┼──────────────┼───────────┼──────┤
│１  │菲律賓ARMSCORE廠製口徑0.38吋│菲律賓ARMSCORE廠製口徑│            │
│    │制式轉輪手槍一枝。          │0.38吋制式轉輪手槍一枝│            │
│    │槍枝管制編號：0000000000號  │。                    │            │
├──┼──────────────┼───────────┼──────┤
│２  │以色列IMI廠製941FB型口徑9mm │以色列IMI廠製941FB型口│            │
│    │制式半自動手槍(含彈匣二個)一│徑9mm制式半自動手槍一 │            │
│    │枝。                        │枝（含彈匣二個）。    │            │
│    │槍枝管制編號：0000000000號  │                      │            │
├──┼──────────────┼───────────┼──────┤
│３  │口徑0.38吋之制式子彈十三顆。│口徑0.38吋之制式子彈十│其餘二顆已於│
│    │                            │一顆。                │鑑定時試射用│
│    │                            │                      │畢。        │
├──┼──────────────┼───────────┼──────┤
│４  │口徑9mm之制式子彈二十四顆。 │口徑9mm之制式子彈二顆 │其餘二十二顆│
│    │                            │。                    │已於鑑定時試│
│    │                            │                      │射用畢。    │
└──┴──────────────┴───────────┴──────┘
附表二：
┌──┬────────┬──┬──┬────────────────────┐
│編號│物  品  名  稱  │單位│數量│備                                    考│
│    │                │    │    │                                        │
├──┼────────┼──┼──┼────────────────────┤
│１  │第一級毒品海洛因│包  │五  │合計淨重63.04公克，純度89.35％，純質淨重│
│    │                │    │    │56.33％。                               │
├──┼────────┼──┼──┼────────────────────┤
│２  │包裝袋          │個  │五  │被告所有供包裝上開海洛因以防止該海洛因潮│
│    │                │    │    │濕或裸露，俾供被告犯意圖販賣而持有第一級│
│    │                │    │    │毒品罪所用之物。                        │
├──┼────────┼──┼──┼────────────────────┤
│３  │糖粉            │包  │一  │被告所有預備將之摻入海洛因內以加重該毒品│
│    │                │    │    │之重量之用，俾供被告犯意圖販賣而持有第一│
│    │                │    │    │級毒品罪預備之物。                      │
├──┼────────┼──┼──┼────────────────────┤
│４  │夾鏈袋          │包  │五  │被告所有預備分裝海洛因用，俾供被告犯意圖│
│    │                │    │    │販賣而持有第一級毒品罪預備之物。        │
├──┼────────┼──┼──┼────────────────────┤
│５  │塑膠製研磨機    │台  │二  │被告所有預備調勻或混合海洛因及糖粉之用，│
│    │                │    │    │俾供被告犯意圖販賣而持有第一級毒品罪預備│
│    │                │    │    │之物。                                  │
├──┼────────┼──┼──┼────────────────────┤
│６  │封口機          │台  │一  │被告所有預備於分裝海洛因後，密封包裝袋之│
│    │                │    │    │用，俾供被告犯意圖販賣而持有第一級毒品罪│
│    │                │    │    │預備之物。                              │
└──┴────────┴──┴──┴────────────────────┘


司法院資訊處製作；財團法人民間司法改革基金會備份。
